臺灣橋頭地方法院刑事判決
111年度審交訴字第90號
公  訴  人  臺灣橋頭地方檢察署檢察官
被      告  柯信宏



上列被告因過失致死案件，經檢察官提起公訴（110年度偵字第1
2525號，111年度偵字第2679號），嗣被告就被訴事實為有罪之
陳述，經本院告知簡式審判程序之旨，並聽取當事人之意見後，
由本院合議庭裁定改由受命法官獨任進行簡式審判程序，判決如
下：
    主  文
丙○○犯過失致人於死罪，處有期徒刑壹年貳月。
    事  實
一、丙○○考領有普通重型機車駕駛執照，於民國110 年1 月12日
    凌晨5 時18分許，騎乘車牌號碼000-0000號普通重型機車，
    沿高雄市橋頭區民生路南段由北往南方向行駛，行經該路段
    大遼高分50電桿附近時，本應注意汽車行駛時，應注意車前
    狀況，並隨時採取必要之安全措施，而依當時天候晴、夜間
    有照明、柏油路面乾燥、無缺陷、無障礙物，視距亦良好等
    情況，客觀上並無不能注意之情事，竟未注意車前狀況，不
    慎自後方撞擊沿同向同車道在前方由凃OO使用之醫療用電動
    代步車（視同行人），致凃OO人車倒地，因而受有外傷性腦
    出血、呼吸衰竭等傷害，嗣凃OO經送往義大醫療財團法人義
    大醫院（下稱義大醫院）急救，緊急實施開顱併血塊清除手
    術與腦壓監測器放置手術，再轉至泰和醫院繼續治療，仍於
    同年10月15日上午11時55分許，因上開車禍事故造成硬腦膜
    下腔出血及對撞性腦挫傷，致顱內出血、腦髓萎縮塌陷，併
    發肺炎與中樞神經衰竭而不治死亡。
二、案經乙○○告訴暨高雄市政府警察局岡山分局報告臺灣橋頭地
    方檢察署檢察官偵查起訴。
    理  由
一、上開犯罪事實，業據被告於警詢、偵查及本院審理中坦承不
    諱（見警一卷第3至8頁；警二卷第11至13頁；偵卷第11至12
     頁；本院卷第51頁、第60頁），核與證人即告訴人乙○○於
    警詢及偵查中之證述情節大致相符（見警一卷第13至17頁；
    警二卷第7至9頁；相卷第115至117頁；偵卷第12頁），並有
　　高雄市政府警察局岡山分局道路交通事故現場圖、道路交通
    事故調查報告表㈠、㈡-1、證號查詢機車駕駛人資料各1份、
    現場照片19張、監視器錄影畫面截圖5張在卷可稽（見警一
    卷第25至33頁、第39至49頁；本院卷第45頁）。而被害人凃
    OO確係因本案車禍事故受有上揭傷害，經送醫救治後，仍於
    110年10月15日上午11時55分許不治死亡乙節，亦經臺灣橋
    頭地方法院檢察署檢察官督同法醫師相驗及解剖鑑定屬實，
    有義大醫院診斷證明書、出院病摘報告、臺灣高雄少年及家
    事法院110年度監宣字第110號民事裁定、泰和醫院死亡證明
    書、相驗筆錄、解剖筆錄、臺灣橋頭地方檢察署相驗屍體證
    明書、檢驗報告書、法務部法醫研究所解剖報告書暨鑑定報
    告書各1 份及高雄市政府警察局岡山分局檢附相驗照片等在
    卷可憑（見警一卷第64至65頁；警二卷第49至85頁；相卷第
    93至113頁、第119頁、第123頁、第127至134頁、第139至15
    0頁），足認被告上揭任意性自白確與事實相符，堪以採信
    。
二、按汽車行駛時，駕駛人應注意車前狀況，並隨時採取必要之
    安全措施，道路交通安全規則第94條第3 項載有明文。查被
    告係考領有普通機車駕駛執照之人，此有證號查詢機車駕駛
    人資料1 紙在卷足憑（見本院卷第45頁），是其於騎乘前揭
    機車上路時自應知悉並遵守上述規定，而依本案車禍事故發
    生時天候晴、夜間有照明、柏油路面乾燥、無缺陷、無障礙
    物及視距亦良好，有前揭道路交通事故調查報告表㈠在卷可
    參（見警一卷第29頁），並無不能注意之情事，詎其竟疏未
    注意車前狀況，自後方撞擊致被害人使用之醫療用電動代步
    車，致被害人受有前揭傷害，被告對本案車禍事故之發生，
    顯有過失甚明，且若被告能遵守上揭行車義務，當可避免本
    案交通事故之發生。又本案車禍事故經送高雄市車輛行車事
    故鑑定委員會鑑定肇事責任，結果認為：被告超速，未注意
    車前狀況，為肇事原因；被害人無肇事因素等情，有高雄市
    車輛行車事故鑑定委員會鑑定意見書附卷可參（見偵卷第25
    至26頁），亦同本院上開認定。又被害人確係因本案車禍事
    故受有前揭傷害而不治死亡，業如前述，是被告之過失行為
    與被害人死亡之結果，顯具有相當因果關係。本案事證明確
    ，被告犯行堪予認定，應依法論科。
三、論罪科刑：
  ㈠核被告所為，係犯刑法第276 條之過失致人於死罪。又被告
    於肇事後，在報案人或勤指中心轉來資料未報明肇事人姓名
    ，處理人員前往現場處理時，肇事人在場，並當場承認為肇
    事人乙情，有高雄市政府警察局交通事故肇事人自首情形紀
    錄表在卷可查（見警一卷第35頁），足認被告對於未發覺之
    罪自首而接受裁判，其配合調查，有助於釐清肇事責任，爰
    依刑法第62條前段規定減輕其刑。
  ㈡爰審酌被告因上揭行車之過失，致被害人死亡，使被害人家
    屬受有天人相隔而無可彌補之傷痛，所生危害既深且鉅，又
    本案車禍事故之發生全然肇因於被告，所為誠屬不該；惟念
    被告犯後始終坦承犯行之態度，復考量被告前無任何犯罪紀
    錄，有臺灣高等法院被告前案紀錄表存卷可憑，素行尚可；
    另衡酌強制汽車責任保險雖已理賠被害人家屬，然被告僅願
    賠償被害人家屬新臺幣（下同）30萬元，無法負擔被害人家
    屬請求之賠償金額等情，業據被告陳述在卷（見本院卷第51
    頁），並有本院刑事審查庭刑事案件移付調解簡要紀錄1紙
    在卷可參（見本院卷第43頁），致迄未與被害人家屬達成調
    解，兼衡被告自述高職畢業之教育程度、在電子公司任職之
    工作狀況、月收入約3萬2,000元之經濟狀況、未婚無子女之
    家庭生活狀況（詳見本院卷第60頁）等一切情狀，量處如主
    文所示之刑。
據上論斷，應依刑事訴訟法第273 條之1 第1 項、第299 條第1
項前段，判決如主文。
本案經檢察官甲○○提起公訴，檢察官丁○○到庭執行職務。
中　　華　　民　　國　　111 　年　　7 　　月　　11　　日
                刑事第四庭      法  官  陳芸葶
以上正本證明與原本無異。
如不服本判決應於收受送達後20日內向本院提出上訴書狀，並應
敘述具體理由；如未敘述上訴理由者，應於上訴期間屆滿後20日
內向本院補提理由書（均須按他造當事人之人數附繕本）「切勿
逕送上級法院」。
中　　華　　民　　國　　111 　年　　7 　　月　　11　　日
 　　　　　　　　　　　　　　　 書記官  鄭珓銘
附錄本件論罪科刑法條：
中華民國刑法第276條
因過失致人於死者，處5年以下有期徒刑、拘役或50萬元以下罰
金。
卷別對照表
簡稱 卷別 警一卷 高雄市政府警察局岡山分局高市警岡分偵字第11072153400號卷 警二卷 高雄市政府警察局岡山分局高市警岡分偵字第11073754500號卷 相卷 臺灣橋頭地方檢察署110年度相字第736號卷 偵卷 臺灣橋頭地方檢察署110年度偵字第12525號 本院卷 111年度審交訴字第90號卷